1. Crie duas variáveis Ana e Paulo e atribua a eles valores de suas idades, sendo respectivamente 8 e 12 anos, As variáveis devem ser do timpo inteiro. Imprima no console "A menina é mais velha" ou "O menino é mais velho" como resultado de um teste lógico.
```{r}
Ana = 8L #L para forçar como interiro
Paulo = 12L

if(Ana<Paulo){
  print("A menina é mais velha")
}else{
  print("O menino é mais velho")
}
```

2.BOD é um objeto existente em R. Verifique qual classe desse objeto.
```{r}
print(class(BOD))
```

3.Crie um vetor que armazene números de 1 a 10 e posteriormente imprima os valores pares.
```{r}
vetor = c(1,52,3,4,43,6,7,8,9,10)

for (i in vetor){
  if (i%%2==0){
    print(i)
  }
}
```

4.women é um dataframe existente no R, Imprima as ultimas 10 linhas.
```{r}
tail(women,10)
```
5.Use a função plot do R para produzir um gráfico do atributos Sepal.Width e Petal Length do conjunto de dados Iris. O gráfico deve imprimir apenas das linhas 50 até 100.
```{r}
newiris <- iris[, c("Sepal.Width", "Petal.Length")][50:150,]
plot(newiris)
```

6.Crie dois vetores de tamanhos iguais,some as posições equivalentes dos vetores e imprima o resultado.
```{r}
vetor1 = c(2,5,7,3)
vetor2 = c(4,9,27,32)
vetor3 = vetor1+vetor2
vetor3
```

7.Imprima o número de linhas, de colunas, nome das linhas e nome das colunas do conjunto de dados CO2.
```{r}
dim(CO2)[1] #Numero de linhas
dim(CO2)[2] #Numero de colunas
rownames(CO2) #Nome das linhas
colnames(CO2) #Nome das colunas

```

